# Sebastian Eduardo Requena

Santiago, Chile

### **Perfil**

Apasionado de la tecnología con conocimientos en soporte, análisis y programación. Experiencia en metodologías ágiles, flujos de trabajo y buenas prácticas en TI. Proactivo y resolutivo, con ganas de aportar y seguir creciendo en entornos dinámicos.

## Formación Académica

Instituto Profesional Santo Tomas(IPST)

2023

Analista Programador

Instituto Profesional Andres Bello (AIEP), Bootcamp, online

2022

• Desarrollo de Aplicaciones Android

Universidad Academia de Humanismo Cristiano, Santiago

2018

Psicología

# **Experiencia Laboral**

Dimerc SA

Septiembre 2023 – Actualidad | Santiago, RM

Analista de Soporte TI Jr

Encargado de la resolución de problemas de hardware y software, así como la instalación, configuración y mantenimiento de sistemas, aplicaciones y equipos. Atención a los usuarios por medio de herramientas de acceso remoto, brindando asistencia y capacitación básica. Implementación de credenciales conforme a las políticas de seguridad interna. Registro de soluciones implementadas en el sistema de tickets.

**SMU SA** 

April 2023 - August 2023 | Santiago, RM

Desarrollador de Android Jr

Encargado del desarrollo de la aplicación del eCommerce para las marcas Unimarc y Alvi, siendo parte de la célula de crecimiento.

Logros:

- Implementación del SDK de Firebase Analytics para etiquetar eventos en las funcionalidades de Checkout.
- Integración de la biblioteca WorkManager para activar notificación push mediante servicio ApiRestful.
- Desarrollo de vistas de navegación y diseño, composable y xml según diseño de campaña para clientes.
  Recomendación: Jaime Pérez Team leader +569 79580884

### **APPNET Ltda**

March 2023 – April 2023 | Santiago, RM

Desarrollador de Web y Android

Migración y desarrollo del proyecto de aplicación de estacionamiento de vehículos, de Java a Kotlin para dispositivos de POS SunmiV2.

Logros:

- Consulta de datos para una base de datos con PHP, PostgreSql y SQlite.
- Implementación de Login y Registro.
- Integración de Retrofit para el manejo de peticiones.
- Persistencia de datos utilizando sharedPreferences y Room.
- Implementación de clean code y diseño de arquitectura MVVM
- Integración de Inyección de dependencias con DaggerHilt y patrón de diseño Singleton.

### **Habilidades**

Técnicas:Android StudioControl de Versiones (Git/GitHub)Jira/ScrumTCP/IP/DNS/DHCPDiseñoJetpackCompose/ViewsKotlin/JavaMicrosoft/Apple/LinuxInglés B1MicrosoftOffice 365

Sociales: Empatía | Tolerancia | Trabajo en equipo | Pensamiento crítico | Resolución de problemas